臺灣高等法院刑事判決　　　　　　　　95年度上訴字第4657號
上　訴　人
即　被　告　甲○○
上列上訴人因毒品危害防制條例案件，不服臺灣板橋地方法院95
年度訴字第2334號，中華民國95年11月9日第一審判決（起訴案
號：臺灣板橋地方法院檢察署95年度毒偵字第4381號），提起上
訴，本院判決如下：
    主  文
上訴駁回。
    事  實
一、甲○○有以下之前案紀錄：
  (一)曾因違反麻醉藥品條例、轉讓禁藥、非法販賣化學合成麻醉
    藥品罪，經臺灣桃園地方法院於民國（下同）85年2月13日
    以84年度訴字第1031號，分別判處有期徒刑9月、有期徒刑5
    月、有期徒刑5年3月；其中非法販賣化學合成麻醉藥品罪，
    經上訴後，由本院撤銷仍判處有期徒刑5年3月確定；再經本
    院於85年12月17日以85年度聲字第1700號定應執行有期徒刑
    六年確定；於88年7月21日縮短刑期假釋出監，其刑期應至
    91年2月13日期滿。又因違反毒品危害防制條例案件，經臺
    灣板橋地方法院判處有期徒刑三月。上開假釋並經撤銷，應
    執行殘刑有期徒刑2年6月23日；二罪接續執行，於94年4月
    21日執行完畢出監（構成累犯）。
  (二)另又因施用毒品案件，經臺灣臺北地方法院於90年12月20日
    以90年度毒聲字第2715號裁定送觀察、勒戒，執行後認有繼
    續施用毒品之傾向，復經該院於91年3月15日以91年度毒聲
    字第515號裁定令入戒治處所施以強制戒治。嗣於92年2月28
    日強制戒治期滿，經臺灣臺北地方法院檢察署檢察官於92年
    4月11日以92年度戒毒偵字第52號為不起訴處分確定。
二、詎甲○○猶不知悔改，復基於施用第一級毒品海洛因之犯意
    ，於95年6月18日某時（原判決誤為95年6月17日，應予更正
    ），在臺北縣三峽鎮（原判決誤為三重市，應予更正）大埔
    街57巷6號，施用第一級毒品海洛因一次。嗣於95年6月19日
    23時50分許，在臺北縣三峽市○○街57巷6號1樓遇警臨檢，
    經帶至警局訊問，警詢中經採其尿液送驗，發現呈鴉片類（
    嗎啡）之陽性反應，而查獲
三、案經臺北縣政府警察局汐止分局報請臺灣板橋地方法院檢察
    署檢察官偵查起訴。
    理  由
一、訊據被告甲○○在本院審理中對於上揭事實均已坦承不諱。
    復查：
  (一)被告於95年6月19日為警查獲後，警詢中所採尿液送臺灣檢
    驗科技股份有限公司以EIA酵素免疫分析法初步檢驗，並以
    GC/MS氣相層析/質譜儀法確認檢驗之結果，呈鴉片類（嗎啡
    ）陽性反應，有該公司於95年7月4日出具之濫用藥物尿液檢
    驗報告一紙（檢體編號：0000000000號）附於偵查卷第45頁
    可稽。被告之上揭自白核與事實相符，應可採信。
  (二)次查，被告前曾因施用毒品案件，經臺灣臺北地方法院於90
    年12月20日以90年度毒聲字第2715號裁定送觀察、勒戒，執
    行後認有繼續施用毒品之傾向，復經該院於91年3月15日以
    91年度毒聲字第515號裁定令入戒治處所施以強制戒治。嗣
    於92年2月28日強制戒治期滿，經臺灣臺北地方法院檢察署
    檢察官於92年4月11日以92年度戒毒偵字第52號為不起訴處
    分確定；有臺灣臺北地方法院檢察署檢察官92年度戒毒偵字
    第52號為不起訴書（見偵查卷第47頁）及本院被告全國前案
    紀錄表各一件在卷可查。被告於前揭強制戒治處分執行完畢
    後5年內再犯本案施用毒品罪，依毒品危害防制條例第23 條
    第2項之規定，應逕行追訴處罰。
  (三)本案事證已臻明確，被告犯行洵堪認定，自應依法論科。
二、論罪法條：
  (一)按海洛因係毒品危害防制條例第2條第2項第1款所定之第一
    級毒品；核被告非法施用毒品海洛因，所為係犯毒品危害防
    制條例第10條第1項之施用第一級毒品罪。被告施用第一級
    毒品前後持有第一級毒品海洛因之行為，應為施用之高度行
    為所吸收，不另論罪。
  (二)被告曾因違反麻醉藥品條例、轉讓禁藥、非法販賣化學合成
    麻醉藥品罪，經臺灣桃園地方法院於85年2月13日以84年度
    訴字第1031號，分別判處有期徒刑9月、有期徒刑5月、有期
    徒刑5年3月；其中非法販賣化學合成麻醉藥品罪，經上訴後
    ，由本院撤銷仍判處有期徒刑5年3月；再經本院於85年12月
    17日以85年度聲字第1700號定應執行有期徒刑六年確定；於
    88年7月21日縮短刑期假釋出監，其刑期應至91年2月13日期
    滿。又因違反毒品危害防制條例案件，經臺灣板橋地方法院
    判處有期徒刑三月。上開假釋並經撤銷，應執行殘刑有期徒
    刑2年6月23日；二罪接續執行，於94年4月21日執行完畢出
    監，有本院被告全國前案紀錄表附卷供參；被告於有期徒刑
    執行完畢五年以內再故意犯本件有期徒刑以上之罪，不論依
    修正前之刑法第47條，或修正後之刑法第47條第1項之規定
    ，均構成累犯，對被告而言並無有利或不利之情形，自不生
    新舊法比較之問題，應依現行刑法第47條論以累犯，並遞予
    加重其刑。又，被告於有期徒刑執行完畢五年以內再故意犯
    本件有期徒刑以上之罪，不論依修正前之刑法第47條，或修
    正後之刑法第47條第1項之規定，均構成累犯，不生新舊法
    比較之問題，已如前述；則原判決雖引用修正前刑法第47條
    之規定，以為判決之依據，惟因其適用法規之結果並無不同
    ，故本院認此部分，尚無予以撤銷之必要。
三、原審基此適用毒品危害防制條例第10條第1項，刑法第11條
    前段、第2條第1項前段、修正前刑法第47條之規定；並審酌
    被告曾因施用毒品經執行強制戒治後，仍未能戒斷其施用毒
    品之惡習，再犯本件施用毒品犯行，惡行非輕，惟因施用毒
    品均僅係戕害其自己身心並無加害他人等一切情狀，量處有
    期徒刑七月。其認定事實、適用法律及量處刑期，均為妥適
    。被告之上訴意旨空言指摘原審量刑過重，為無理由；其上
    訴應予駁回。
據上論斷，應依刑事訴訟法第368條，判決如主文。
本案經檢察官侯千姬到庭執行職務。
中　　華　　民　　國　　96　　年　　1 　　月　　18　　日
                  刑事第十庭    審判長法　官  劉景星
                                      法　官  陳志洋
                                      法　官  陳博志
以上正本證明與原本無異。
如不服本判決，應於收受送達後十日內向本院提出上訴書狀，其
未敘述上訴之理由者並得於提起上訴後十日內向本院補提理由書
（均須按他造當事人之人數附繕本）。
                                      書記官  陳嘉文
中　　華　　民　　國　　96　　年　　1 　　月　　22　　日
附錄：本案論罪科刑法條全文
毒品危害防制條例第十條：
施用第一級毒品者，處六月以上五年以下有期徒刑。
施用第二級毒品者，處三年以下有期徒刑。
